臺灣高等法院民事判決
110年度重上字第102號
上  訴  人  曾俊鴻
被 上訴 人  陳順成
上列當事人間請求遷讓房屋事件，上訴人對於中華民國109年12
月29日臺灣新北地方法院109年度訴字第2734號第一審判決提起
上訴，本院於110年11月9日言詞辯論終結，判決如下：
    主      文
原判決關於駁回上訴人後開第二項之訴部分，暨訴訟費用（除確
定部分外）之裁判均廢棄。
被上訴人應再給付上訴人新臺幣壹拾壹萬元。
其餘上訴駁回。
第一審（除確定部分外）、第二審訴訟費用，由被上訴人負擔百
分之一，餘由上訴人負擔。
本判決第二項所命給付部分得假執行。
    事實及理由
本件上訴人於原審起訴及本院主張：伊於民國109年3月23日以
  總價款新臺幣（下同）782萬元，向訴外人李曉春購買門牌號
  碼新北市○○區○○○路00巷0弄0號3樓之房屋（下稱系爭房屋），
  於109年4月15日辦妥移轉登記，並於109年5月15日以五股郵局
  第000143號存證信函（下稱系爭存證信函）催告被上訴人，表
  明伊購買系爭房屋係為自住，且伊名下並無其他房屋，因此終
  止伊繼受李曉春與被上訴人間就系爭房屋所訂之不定期租賃契
  約（下稱系爭租約），並依民法第450條規定通知被上訴人於1
  09年6月15日終止系爭租約，而給予2個月期間搬遷。伊收回系
  爭房屋係為供自住，且於租金按月給付之1個月前通知，依土
  地法第100條第1項第1款及民法第450條之規定，當然發生終止
  租約之效力，故伊收回租賃之系爭房屋，於法有據。又系爭租
  賃契約既因伊之終止而消滅，依民法第455條規定，被上訴人
  即負有返還系爭房屋之義務。另伊亦得依系爭租賃契約請求被
  上訴人應自109年4月15日起至交付系爭房屋之日止，按月給付
  伊1萬1,000元房租。並聲明：㈠被上訴人應將系爭房屋騰空，
  並交付系爭房屋予上訴人。㈡被上訴人應自109年4月15日起至
  交付房屋之日止，按月給付上訴人1萬1,000元。㈢願供擔保請
  准予宣告假執行。
被上訴人則以：
㈠伊自78年5月5日起居住於系爭房屋，李曉春之配偶即訴外人周尚年為伊之朋友，周尚年於87年8月30日向伊表示願代伊清償銀行貸款，條件是伊將系爭房屋（借名登記於伊配偶莊翠蘋名下），以伊向銀行貸款之價金直接過戶給周尚年（事後才知道係過戶於李曉春名下），周尚年並保證系爭房屋可以借給伊全家人無償繼續居住，待伊日後還清周尚年代為清償銀行貸款之價金後，即無條件將系爭房屋過戶給伊等口頭契約（下稱系爭契約）。伊於87年10月7日辦理系爭房屋過戶，過程中伊與莊翠蘋，從未與周尚年及李曉春訂立任何書面契約，於87年10月23日申辦，同年11月25日過戶登記完畢。嗣伊於92年3月26日起每年1至4次請求周尚年履行系爭契約，經其以各種理由推諉敷衍，伊於102年5月18日再次與周尚年協商相關事宜，惟其辯稱系爭契約期限只有10年（時效已終止），周尚年擅自任意變更期限，事前並未依法催告於期限內伊須履行系爭契約，與法有違，不生終止效力。　
㈡上訴人於109年4月23日通知伊，稱109年3月23日已向李曉春購
  買伊現居住之系爭房屋，伊要求上訴人提供系爭房屋不動產買
  賣契約書影本備查，欲了解交易真實目的，但為上訴人所拒絕
  。上訴人買受系爭房屋前，並未與出賣人要求伊准許入內察看
  房屋現狀、也未詢問伊與周尚年、李曉春間是否有相關糾紛、
  系爭房屋於產權移轉登記完畢後，上訴人與出賣人也未要求伊
  准許其等入內點交，核對不動產說明書項目與系爭房屋現況是
  否相符，這與一般不動產買賣習慣顯不符，與常情有違。上訴
  人與李曉春為了各自圖利自己，謀取不法利益，以損害他人為
  主要目的，上訴人惡意受讓系爭房屋所有權據以提出遷讓房屋
  之訴，李曉春以轉讓方式規避系爭租約約束力，明顯有違反誠
  實信用原則及權利濫用。上訴人於109年5月15日以系爭存證信
  函，欲擅自終止系爭租約，不生終止效力。伊於109年8月10日
  以新莊後港路郵局第000202號存證信函通知上訴人，擅自終止
  租賃無效之意思表示，上訴人於翌日即已收受送達，上訴人終
  止系爭租約並不合法等語，資為抗辯。
原審就上訴人之請求，判決被上訴人應給付上訴人8萬8,000元
  ，並附條件為假執行及免為假執行之宣告，駁回上訴人其餘之
  訴。上訴人就其敗訴部分不服，提起上訴，並聲明：㈠原判決
  不利於上訴人部分廢棄；㈡被上訴人應將系爭房屋騰空，並交
  付系爭房屋予上訴人；㈢被上訴人應自109年4月15日起至交付
  系爭房屋之日止，按月給付上訴人1萬1,000元。被上訴人則為
  答辯聲明：上訴駁回。
兩造所不爭執之事項：
㈠系爭房屋係於87年11月25日以買賣為登記原因，移轉所有權登
  記至李曉春名下。
㈡李曉春授權其配偶周尚年，以周尚年為出租人名義，於88年1月
  13日與被上訴人就系爭房屋簽立系爭租約，將系爭房屋出租與
  被上訴人居住使用，約定租賃期間自88年1月1日起至88年12月
  31日，每月租金1萬元，上開租賃期限屆至後，雙方未另簽立
  書面租賃契約書，而以不定期限繼續租約，並於106年6月間約
  定將租金調整為每月1萬1,000元等情，業經原法院108年度訴
  字第2453號判決認定在案（見原審卷第93頁）。
㈢李曉春先前起訴主張其與配偶周尚年年事已高，計畫將系爭房
  屋收回重新裝潢，以作日後養老生活之用，故向被上訴人終止
  系爭房屋之不定期租賃契約，系爭房屋之不定期租賃契約既已
  於108年3月30日終止，則被上訴人已無占用系爭房屋之權源，
  而請求判命被上訴人應返還系爭房屋，及給付自108年4月1日
  起至返還系爭房屋之日止，無權占有系爭房屋之相當於租金之
  不當得利每月1萬1,000元與予李曉春案件，經原法院108年度
  訴字第2453號判決李曉春敗訴確定（下稱相關民案，見原審卷
  第91-96頁）。
㈣系爭房屋於109年4月15日以買賣為登記原因，移轉登記為上訴
  人所有，有土地建物第一類登記謄本可稽（見原審卷第13-19
  頁）。
本件之爭點：㈠上訴人主張收回系爭房屋自住，而終止系爭租約
  是否合法？被上訴人抗辯上訴人係惡意受讓系爭房屋，行使權
  利違反誠實信用原則及權利濫用，有無理由？㈡上訴人依民法
  第455條之規定，請求被上訴人返還系爭房屋，是否有理由？㈣
  上訴人依系爭租約之約定，請求被上訴人自109年4月15日起至
  交還系爭房屋之日止，按月給付1萬1,000元之房租有無理由？
  茲分別析述如下：
㈠系爭租約對於上訴人繼續存在：
⒈按出租人於租賃物交付後，承租人占有中，縱將其所有權讓與
  第三人，其租賃契約，對於受讓人仍繼續存在，民法第425條
  第1項定有明文。又88年4月21日固增訂民法第425條第2項規定
  ：「前項規定，於未經公證之不動產租賃契約，其期限逾五年
  或未定期限者，不適用之」（下稱增訂民法第425條第2項），
  惟民法債編施行法第1條規定：「民法債編施行前發生之債，
  除本施行法有特別規定外，不適用民法債編之規定；其在修正
  施行前發生者，除本施行法有特別規定外，亦不適用修正施行
  後之規定」，準此，增訂民法第425條第2項於民法債編施行法
  既無溯及適用之規定，自不適用於該項增訂生效前已存在之租
  賃契約。經查：
⑴李曉春授權其配偶周尚年，以周尚年為出租人名義，於88年1月
  13日與被上訴人就系爭房屋簽立系爭租約，將系爭房屋出租與
  被上訴人居住使用，約定租賃期間自88年1月1日起至88年12月
  31日，每月租金1萬元，上開租賃期限屆至後，雙方未另簽立
  書面租賃契約書，而以不定期限繼續租約，並於106年6月間約
  定將租金調整為每月1萬1,000元（見不爭執事項㈡），是以，
  系爭租約既成立於88年1月13日，自無增訂民法第425條第2項
  之適用，應堪認定。
⑵上訴人於受讓系爭房屋所有權時，系爭房屋為被上訴人所占有
  一節，為兩造所不爭執，則依民法第425條第1項之規定，系爭
  租約，對於系爭房屋之受讓人即上訴人，仍繼續存在，亦堪認
  定。
㈡上訴人主張依土地法第100條第1款規定，以收回自住為由終止
  系爭租約，違反誠實信用原則，應不允許：
⒈按行使權利，履行義務，應依誠實及信用方法。民法第148條第
  2項定有明文。所謂誠實信用之原則，係在具體之權利義務關
  係，依正義公平方法，確定並實現權利內容，避免一方犧牲他
  方利益以圖利自己，應以各方當事人利益為衡量依據，並考慮
  權利義務之社會作用，於具體事實為妥善運用（最高法院110
  年度台上字第574號判決要旨參照）。
⒉經查：
⑴上訴人顯以低於市價逾3分之1以上之價格承買系爭房屋，因而
  獲得近500萬元之價差利益：
①上訴人係以總價782萬元向李曉春購買系爭房屋，有不動產買賣
  契約書可參（見原審卷第149-159頁）。
②被上訴人抗辯依109年3月間，與系爭房屋同一條巷子、同期建
  造、同期交屋、相同建設公司、登記面積坪數接近、屋齡、樓
  層相同之登錄交易，每坪27萬8千元計算，系爭房屋正常市價
  應為1,281萬8,580元，上訴人買受系爭房屋之價金為782萬元
  ，其受有價差利益499萬8,580元等情，已據其提出內政部不動
  產交易實價查詢服務網可參（見原審卷133頁），並為上訴人
  所不爭執（見原審卷第183頁）。且上訴人於本院審理時，亦
  稱：伊有去看系爭房屋前後鄰居之房子，因為之前對面房子要
  賣，伊有去看過，樓下要賣2千多萬元等語（見本院卷第128頁
  ）。堪認被上訴人前揭抗辯上訴人以782萬元買受系爭房屋，
  受有499萬8,580元之價差利益，應非虛妄。
③從而，上訴人顯係以低於市價逾3分之1以上之782萬元價格，購
  得市價1,281萬8,580元之系爭房屋，其因而受有499萬8,580元
  即近500萬元之價差利益一節，應堪認定。　
⑵上訴人於承買系爭房屋時，已明知並自願承擔因系爭租約存在
  而無法使用系爭房屋之不利益：
①李曉春先前起訴主張其與配偶周尚年年事已高，計畫將系爭房
  屋收回重新裝潢，以作日後養老生活之用，故向被上訴人終止
  系爭房屋之不定期租賃契約，系爭房屋之不定期租賃契約既已
  於108年3月30日終止，則被上訴人已無占用系爭房屋之權源，
  而請求判命被上訴人應返還系爭房屋，及給付自108年4月1日
  起至返還系爭房屋之日止，無權占有系爭房屋之相當於租金之
  不當得利每月1萬1,000元與予李曉春等情，經原法院於109年2
  月7日以108年度訴字第2453號判決李曉春敗訴，有該判決可參
  （見原審卷第91-96頁）。
②上訴人陳稱：伊覺得系爭房屋比市價便宜才願意買，伊沒有看
  過系爭房屋，伊有聽李曉春、周尚年陳述，他說他不會騙伊，
  伊買之前都沒有去看系爭房屋，買之後伊要求去看，但被上訴
  人都一再拒絕（見原審卷第183-184頁），伊購買系爭房屋時
  ，只有在外面看而已，因為周尚年說被上訴人不願意配合，所
  以沒有進入裡面看，伊買之前有參考過鄰居房屋格局，購買時
  ，伊只知道李曉春把系爭房屋租給被上訴人，伊有詢問屋主，
  他們第一年有打租約，然後就沒有，就是不定期租約；購買系
  爭房屋之前，屋主有跟伊講其與被上訴人間有相關民案訴請遷
  讓房屋訴訟，屋主說他大概算輸，他說他想上訴，他有跟伊說
  ，因他的房子比較多，行動比較不方便，有輕微的中風，所以
  他自住的理由沒有，導致他敗訴，他也跟伊說，伊沒有房子，
  以自住的理由，應該可以要回房子（見本院卷第98-100頁）；
  伊購買系爭房地時，知道前屋主與被上訴人間有不定期租約存
  在，伊買系爭房屋時，不知道系爭租約對伊買受系爭房屋之權
  利行使有何影響，前屋主說現在裡面有被上訴人住，辦完之後
  ，請被上訴人搬遷就好，屋主跟伊都有跟被上訴人說。伊知道
  前屋主有租，伊只是請被上訴人搬遷，沒有請出賣人即前屋主
  處理。出賣人夫妻口頭有跟被上訴人講說他房子賣給伊了，伊
  只知道這些，伊買到後有跟被上訴人說請他搬走。伊覺得伊買
  房子要住，有買賣合法契約，系爭房屋是伊的，伊當然可以入
  住。伊在購買系爭房屋前，前屋主有講其與被上訴人訴訟請求
  遷讓敗訴之事，他說要將房子要回來，因為他自住的理由不夠
  ，所以敗訴，伊認為請求被上訴人搬遷會勝訴，因為房子是伊
  的，伊要回來沒有什麼錯的。伊在購買系爭房屋前都沒有請教
  過律師，買了之後有請教過林律師，他說不一定要得回來。伊
  購買系爭房屋時，只知道被上訴人租房子的人應該有什麼不定
  期租賃，伊聽人說也有一定的期限，伊只知道這樣子。伊買房
  子之前認定，房子伊的，承租人無條件就是要搬。伊買系爭房
  屋前，有去看過前後鄰居的房子，格局應該我們全家人夠住，
  所以伊才會決定買這個房子。因為之前對面房子有要賣，伊有
  去看過，他樓下要賣2000多萬元，系爭房屋伊沒有看過（見本
  院卷第125-128頁）等語。
③是依相關民案於109年2月7日判決李曉春敗訴後，其旋於109年3
  月23日與上訴人簽訂不動產買賣契約書，將市價逾1,280萬元
  之系爭房屋，以不及市價3分之2價格之782萬元出售予上訴人
  ，並李曉春於出售前已明確告知上訴人，其以自住為由終止系
  爭租約，而提起之相關民案請求被上訴人遷讓系爭房屋已敗訴
  ，且系爭房屋亦因承租人即被上訴人居住其內，致上訴人未能
  入內查看系爭房屋等各情，堪認上訴人於承買系爭房屋時，除
  已知悉系爭房屋因李曉春與被上訴人間存有系爭租約，及相關
  民案敗訴外，李曉春亦有將此因系爭租約存在而無法使用之不
  利益歸由上訴人承擔之意思，上訴人主觀上亦同意承受此不利
  益，雙方始同意以低於市價逾3分之1以上之價格成交而出售系
  爭房屋。蓋其等倘無約定因系爭租約而無法使用系爭房屋之不
  利益歸由上訴人承擔，則李曉春豈有以低於市價逾3分之1以上
  之價格出售？而上訴人又豈能以此低價購得系爭房屋？
⑶上訴人購買系爭房屋後，系爭房屋繼續出租或收受自住均不違
  反上訴人之本意：
①上訴人主張其名下無其他房屋，購買系爭房屋係為自住等情，
  固提出財產查詢清單為證（見原審卷第169頁）。惟按不動產
  價格高昂，故不動產買賣時，對買賣標的之現況、產權狀態、
  交屋日期、及是否被他人占用、有無出租或出借、有無債務糾
  紛等權利瑕疵之情形等各項，均為買受人所至為關心之點，此
  觀上訴人與李曉春所簽訂之不動產買賣合約書第2條（資訊登
  錄）、第9條（交屋）、第10條（有關賣方之瑕疵擔保責任）
  等約定自明（見原審卷第151-157頁）。又房屋之買受人，其
  購買房屋之原因多端，或為自住使用，或為投資或出租獲利不
  等，惟購屋自住與購屋投資之買受人，兩者考量之重點不盡相
  同，購屋自住者，其購屋之目的在於自住，故房屋現況自應是
  其所極為關心之點，蓋購買之房屋，其屋況如何？是否適於買
  受人居住？非就房屋現況為實際觀察與了解，顯無從確保。因
  此，上訴人在購買系爭房屋之前，已知悉李曉春提起相關民案
  請求被上訴人遷讓系爭房屋已敗訴，且系爭房屋亦因被上訴人
  居住其內，致上訴人未能入內查看系爭房屋，但上訴人仍然願
  意購買系爭房屋，其主要原因當係因系爭房屋之出賣價格不及
  市價之3分之2，故上訴人購買系爭房屋所至為關心之點應係出
  賣價格遠較市價為低，而非能否收回自住一節，應堪認定。
②上訴人於本院110年10月13日行準備程序時，陳稱：大約半年前
  ，伊有與他人簽訂租賃契約，因那個人想要承租系爭房屋，伊
  請他去跟被上訴人談，伊有跟那個人寫了一個簡單的租約，伊
  將系爭房屋租給那個人，是因為那個人想要租的租金有比較高
  ，所以伊租給他，請他跟被上訴人講，後來租不成，就沒有再
  聯絡了，伊會將系爭房屋出租給那個人，是因為第一審訴訟敗
  訴，伊有貸款壓力，想提高租金，至少貸款伊繳的起，且當地
  行情的租金也不只1萬1,000元，所以真的差很多，現在租金據
  說有2萬5,000元到3萬元左右，才會出租給那個人等語（見本
  院卷第124-125頁）。是由上訴人上開陳述觀之，其尚另行與
  他人簽訂租賃契約，而擬以較高之租金出租等情，足徵上訴人
  以不及市價3分之2之價格購得系爭房屋後，非必然須將系爭房
  屋收回自住，將之出租收取租金，亦係上訴人利用系爭房屋使
  用收益之方式之一。
③從而，上訴人以不及市價3分之2之價格購得系爭房屋，雖須受
  系爭租約之拘束，而無法就系爭房屋為使用，但其亦因此受有
  近500萬元之價差利益，兩者相衡之結果，上訴人仍願以顯低
  於市價甚多之價格買受系爭房屋，並於買受後，亦曾擬將之出
  租予他人而收取租金，但因被上訴人占用而作罷，自堪認上訴
  人購買系爭房屋後，將之繼續出租或收受自住，應均不違反上
  訴人之本意。
⑷上訴人因系爭租約存在而無法使用系爭房屋，並未使上訴人受
  有特別之損失，反之，如准系爭租約終止將使被上訴人蒙受重
  大損失，且使上訴人雙重獲利：
①上訴人以不及市價3分之2之價格購得系爭房屋，雖須受系爭租
  約之拘束，而無法就系爭房屋為使用，但其亦因此受有近500
  萬元之價差利益，兩者相衡之結果，上訴人自已考量在系爭租
  約存續期間，其可能蒙受無法系爭房屋之不利益，顯較其所獲
  得之近500萬元價差利益為低，始願意買受系爭房屋，故系爭
  租約繼續存在於兩造之間，對以不及市價3分之2之價格購得系
  爭房屋之上訴人而言，應無特別之損失。
②本件如准上訴人以收回自住為由終止系爭租約，此將使原居於
  弱勢地位之承租人即被上訴人蒙受將因系爭租約終止，而無法
  繼續承租系爭房屋之重大不利益，且使原已低價承購而獲得近
  500萬元價差利益之上訴人，再因系爭租約終止，而取得使用
  系爭房屋或另行出租之利益，致有雙重獲利之情形。
⑸按出租人因有收回自住之情形，固得依土地法第100條第1款之
  規定，終止租約收回房屋。揆其立法目的，雖係保障出租人在
  有自住需求時，得就租賃房屋有收回自住之權利，但此規定非
  在使出租人可藉由犧牲承租人之利益而圖利自己。故在具體事
  實中，出租人行使此項權利時，仍應依正義公平方法，以各方
  當事人利益為衡量依據，並考慮權利義務之社會作用，以確定
  出租人實現此項權利內容，非係犧牲承租人之利益而圖利出租
  人自己。查本件承前所述，上訴人以不及市價3分之2之價格購
  得系爭房屋，雖須受系爭租約之拘束，而無法就系爭房屋為使
  用，但其亦因此受有近500萬元之價差利益，系爭租約繼續存
  在於兩造之間，對上訴人而言，尚無特別之損失，惟如准上訴
  人終止系爭租約，除使被上訴人蒙受因系爭租約終止，而無法
  繼續承租系爭房屋之重大不利益外，將使已獲得近500萬元價
  差利益之上訴人，再因系爭租約終止，而受有雙重獲利之情形
  。因此，本院審酌上開各情，暨系爭房屋繼續出租或收受自住
  既均不違反上訴人之本意，認上訴人以收回自住為由終止系爭
  租約，顯係犧牲被上訴人之利益以圖利自己，使其因此一方面
  低價購得系爭房屋而獲得價差利益，另一方面藉由終止系爭租
  約，再獲得使用系爭房屋之利益等雙重獲利，依上說明，上訴
  人行使此項終止權，顯非正義公平之方法，而與誠實信用原則
  有違，自非法之所許。
㈢承前所述，上訴人主張收回系爭房屋自住，而終止系爭租約，
  既違反誠實信用原則，而不應准許，則系爭租約於兩造間自繼
  續存續，則上訴人依民法第455條之規定，請求被上訴人返還
  系爭房屋，洵屬無據，應予駁回。
㈣上訴人依系爭租約之約定，請求被上訴人自109年4月15日起至1
  10年12月14日止，計8萬8,000元之租金，為不合法：
⒈按「對於第一審之終局判決，除別有規定外，得上訴於管轄第
  二審之法院」，民事訴訟法第437條定有明文。又「第二審上
  訴，為當事人對於所受不利益之第一審終局判決聲明不服之方
  法，在第一審受勝訴判決之當事人，自無許其提起上訴之理」
  ，最高法院22年上字第3579號判例要旨可資參照。
⒉查原審判命被上訴人應給付自109年4月15日起之8個月租金，合
  計8萬8,000元，被上訴人就此敗訴部分未上訴而確定，因此，
  上訴人請求被上訴人給付自109年4月15日起至109年12月14日
  止之8個月租金，合計8萬8,000元，已經原審判決上訴人勝訴
  確定，上訴人就此部分自未受不利之判決，揆諸前開說明，即
  無上訴利益可言，則其就此部分再提起本件上訴，依法即有未
  合，應予駁回。
㈤上訴人依系爭租約之約定，請求被上訴人自109年12月15日起至
  110年10月14日止，計11萬元之租金，為有理由，逾此部分則
  為無理由：
⒈被上訴人依系爭租約之約定，應按月給付租金1萬1,000元，已
  如前述，則自109年12月15日起，至110年10月14日止，計10個
  之租金合計11萬元，已經屆期，是上訴人繼受系爭租約後，依
  系爭租約之約定，請求被上訴人給付此部分已屆期之租金11萬
  元，為有理由，應予准許。
⒉至110年10月15日以後之租金，於本院110年11月9日言詞辯論終
  結時止，均尚未屆期，則上訴人請求被上訴人給付自110年10
  月15日以後之各期租金，尚乏所據，應予駁回。
綜上所述，上訴人依系爭租約之約定，請求被上訴人給付上訴
  人11萬元，核屬有據，應予准許；至逾此範圍之租金請求，及
  依民法第455條規定，請求被上訴人返還系爭房屋，均無理由
  ，應予駁回，其假執行之聲請亦失所依據，應併予駁回。從而
  原審因未及審酌自109年12月15日起至110年10月14日止之租金
  11萬元，而就上開應予准許部分，為上訴人敗訴之判決，尚有
  未洽，上訴人上訴意旨指摘此部分原判決不當，求予廢棄改判
  ，為有理由，應由本院予以廢棄，改判如主文第二項所示。至
  於上訴人之請求不應准許部分，原審為上訴人敗訴之判決，並
  駁回其假執行之聲請，理由雖有不同，結論則無二致，原判決
  此部分仍應予以維持，上訴意旨指摘原判決此部分不當，求予
  廢棄改判，為無理由，應駁回此部分之上訴。又上訴人就原審
  判決其勝訴確定之自109年4月15日起至109年12月14日止之8個
  月租金，合計8萬8,000元，提起上訴，為不合法，亦應予駁回
  。末按上訴人勝訴部分所命給付金額未逾50萬元，爰依職權宣
  告假執行。
本件事證已臻明確，兩造其餘之攻擊或防禦方法及所用之證據
  ，經本院斟酌後，認為均不足以影響本判決之結果，爰不逐一
  論列，附此敘明。
據上論結，本件上訴為一部不合法、一部有理由、一部無理由
  ，依民事訴訟法第444條第1項前段、第450條、第449條第2項
  、第78條、第79條、第463條、第389條第1項第5款，判決如主
  文。
中　　華　　民　　國　　110 　年　　11　　月　　23　　日
                  民事第十一庭  
                        審判長法  官  李慈惠
                              法  官  趙雪瑛
                              法  官  謝永昌
正本係照原本作成。
被上訴人不得上訴。
上訴人如不服本判決，應於收受送達後20日內向本院提出上訴書
狀，其未表明上訴理由者，應於提出上訴後20日內向本院補提理
由書狀（均須按他造當事人之人數附繕本）上訴時應提出委任律
師或具有律師資格之人之委任狀；委任有律師資格者，另應附具
律師資格證書及釋明委任人與受任人有民事訴訟法第466條之1第
1項但書或第2項所定關係之釋明文書影本。如委任律師提起上訴
者，應一併繳納上訴審裁判費。
中　　華　　民　　國　　110 　年　　11　　月　　23　　日
　　　　　　　　　　　　　    書記官  王增華